臺灣臺南地方法院刑事判決　　　　　　　 94年度易字第404號
公　訴　人　臺灣臺南地方法院檢察署檢察官
被　　　告　乙○○
上列被告因違反電子遊戲場業管理條例案件，經檢察官聲請以簡
易判決處刑（94年度偵字第2616號），及移送併辦審理（94年度
營偵字第752號），本院認不宜以簡易判決處刑，改適用通常程
序審理，判決如下：
    主  文
乙○○共同連續違反未依電子遊戲場業管理條例規定辦理營利事
業登記者，不得經營電子遊戲場業之規定，處拘役肆拾日，如易
科罰金，以佰元折算壹日。扣案之如附表編號1、2、4所示之
電子遊戲機共伍台均沒收。
    事  實
一、乙○○（聲請簡易判決處刑書誤載為「顏錦逢」）未依電子
    遊戲場業管理條例規定向主管機關申請營利事業登記，即基
    於概括之犯意，先自民國九十三年十二月十日起，在其所經
    營位於臺南縣官田鄉南廓村八十一鄰一樓巨蛋超商店內，設
    置如附表編號1、2所示之電子遊戲機共四台，供不特定人把
    玩而經營電子遊戲場業。嗣於九十四年一月二十八日二十三
    時四十五分許，在上址為警查獲，並扣得乙○○所有，供經
    營電子遊戲場業所用之如附表編號1、2所示之電子遊戲機共
    四台。乙○○再與吳賴太（另聲請簡易判決處刑）基於經
    營電子遊戲場業之犯意聯絡，未向主管機關申請營利事業登
    記，即自九十四年三月間起，由乙○○提供其所有之如附表
    編號4所示之電子遊戲機一台，設置在吳賴太所經營位於
    臺南縣白河鎮○○路之「黑松檳榔攤」內，供不特定人把玩
    而共同經營電子遊戲場業。嗣於九十四年五月二十五日十九
    時五十分許，在上址為警查獲，並扣得乙○○所有，供經營
    電子遊戲場業所用之如附表編號4所示之電子遊戲機一台。
二、案經臺南縣警察局麻豆分局報告臺灣臺南地方法院檢察署檢
    察官偵查後聲請簡易判決處刑，及臺南縣警察局白河分局報
    告臺灣臺南地方法院檢察署檢察官偵查後移送併辦。
    理  由
一、訊據被告乙○○對於在上開時、地擺設電子遊戲機具之行為
    固供承不諱，惟矢口否認有何經營電子遊戲場業之犯罪事實
    ，並辯稱：上開電子機具經過經濟部審定非屬電子遊戲機，
    只是投幣後可以選購物品的遊戲機，依據經濟部89年5月24
    日經（八九）商字第89209331號、91年9月16日經商字第
    09102209240號函及臺灣臺南地方法院檢察署93年度偵字第
    10990號不起訴處分書，認為「KK猩精品&卡片多媒體自動販
    賣機」及「神秘的魔法石」非屬電子遊戲機云云。惟查：
（一）按電子遊戲場業管理條例所稱電子遊戲機，係指利用電、
      電子、電腦、機械或其他類似方式操縱，以產生或顯示聲
      光影像、圖案、動作之遊戲機具，或利用上述方式操縱鋼
      珠或鋼片發射之遊樂機具，此觀該條例第四條第一項之規
      定即明。本件被告雖提出經濟部89年5月24日經（八九）
      商字第89209331號、91年9月16日經商字第09102209240號
      函，認為如附表編號1、2所示之機具「非屬電子遊戲機。
      然經本院再向經濟部函查結果，前開機具雖經評鑑為非屬
      電子遊戲機，設若具有積、押分功能，則仍屬電子遊戲機
      範疇，此有經濟部94年5月31日經商字第09402070400號函
      在卷可稽。
（二）經本院於九十四年八月五日上午十時許，至臺南縣新營市
      ○○路三三五號勘驗前開機具結果，「KK猩精品&卡片多
      媒體自動販賣機」之操作方式為：投一百元得一千分，出
      現九宮格畫面，押分後九宮格畫面開始跳動，如押中（畫
      面連成一線時）可得倍數不等之分數；「神秘的魔法石」
      的操作方式為：投十元得十分，以機械方式拉彈簧桿撞擊
      操縱鋼珠發射，依鋼珠掉落位置，機具畫面會出現十六宮
      格，分數連線，把玩者可依分數呈現三連線、四連線．．
      ．，得到不同的倍數之分數，所得分數可繼續把玩電子機
      具，直至分數押完，可以只玩電子機具而不購物，只玩電
      子機具時，可以投幣十元後押分，而不能購物。此有卷附
      勘驗筆錄可稽，亦與證人羅凱尹即巨蛋超商晚班員工於警
      詢時之陳述相符。足見前開電子機具顯具有積、押分功能
      ，而仍屬電子遊戲機。
（三）至於如附表編號4所示之電子遊戲機部分，共同被告吳賴
      太即黑松檳榔攤之經營者於警詢時陳稱其沒有申請營利
      事業登記證，而「象神電子遊戲機」放置在檳榔攤旁係供
      不特定之人把玩之用，為被告乙○○所有。證人李繼雲即
      查獲當天在場把玩「象神電子遊戲機」之客人，於警詢時
      亦供稱，「象神電子遊戲機」的玩法係將十元投入，即可
      在遊戲機的按鍵任選押注，若押中，則可添加一至二十五
      等分數，若未押中，所押注之分數，則自動扣除。亦足認
      如附表編號4所示之電子遊戲機顯具有積、押分功能，而
      仍屬電子遊戲機。
    從而，被告前開所辯尚不足採。此外，並有前開電子遊戲機
    照片共九幀附卷可憑。本件事證明確，被告前開犯行堪予認
    定。
二、核被告所為係違反電子遊戲場業管理條例第十五條之規定，
    應依同條例第二十二條之規定論處。又被告與吳賴太於九
    十四年三月間起，在吳賴太所經營位於臺南縣白河鎮○○
    路「黑松檳榔攤」內，由乙○○提供「象神電子遊戲機」一
    台供不特定人把玩營利之犯行，有犯意聯絡及行為分擔，為
    共同正犯。被告先後在巨蛋超商及黑松檳榔攤設置電子遊戲
    機等二次經營電子遊戲場業犯行，時間緊接，所犯係構成要
    件相同之罪名，顯係基於概括犯意反覆為之，應依連續犯規
    定，論以一罪，並加重其刑。原聲請簡易判決處刑書雖未載
    被告在黑松檳榔攤設置如表編號4所示之電子遊戲機犯行，
    惟此部分與前開已聲請簡易判決處刑部分有連續犯之裁判上
    一罪之關係，本院自得併予審酌，附此敘明。爰審酌被告未
    經辦理營利事業登記即經營電子遊戲場業，已破壞主管機關
    對於電子遊戲場業之管理秩序、所設置之電子遊戲機數量尚
    少，及其犯罪之動機、目的、智識程度、犯罪後態度等一切
    情狀，量處如主文所示刑，並諭易科罰金之折算標準示懲。
三、扣案之如附表編號1、2、4所示之電子遊戲機共五台係被告
    所有，供非法經營電子遊戲場業所用之物，爰依刑法第三十
    八條第一項第二款規定宣告沒收。
四、公訴意旨另以本案在乙○○所經營之前開位於臺南縣官田鄉
    南廓村八十一鄰一樓巨蛋超商店內所查獲之如附表編號3所
    示之電子機具亦屬於電子遊戲機，認被告此部分亦係違反電
    子遊戲場業管理條例第十五條之規定，應依同條例第二十二
    條之規定論處等語。訊之被告則否認上開機具為電子遊戲機
    ，辯稱：上開機具係經過經濟部審定非屬電子遊戲機，只是
    投幣後可以選購物品的遊戲機等語。經查：如附表編號3所
    示之電子機具由經濟部電子遊戲機評鑑委員會評鑑結果為「
    非屬電子遊戲機」，此有，經濟部93年7月27日經商字第
    09302124250號函可稽。經本院於九十四年八月五日上午十
    時許，至臺南縣新營市○○路三三五號勘驗結果，其操作方
    式係投幣後按A按鈕，則掉下A桿子禮物，按B按鈕，則掉下B
    桿子禮物，有卷附勘驗筆錄可稽。亦即，如附表編號3所示
    之電子機具並不具有積、押分功能，應認為非屬電子遊戲場
    業管理條例所稱之電子遊戲機。被告此部分所辯，尚屬可採
    。此部分本應為無罪之諭知，惟因公訴人認此部分若有罪，
    與前開論罪部分有實質上一罪關係，爰不另為無罪之諭知，
    附此敘明。
五、併辦意旨另以，被告與吳賴太共同基於經營電子遊戲場業
    九十四年三月間起，由乙○○提供電子遊戲機具，在吳賴太
    所經營位於臺南縣白河鎮○○路「黑松檳榔攤」內，設置
    除前開如附表編號4所示之電子遊戲機外，尚有劍龍、金象
    賽馬會電子遊戲機各一台，認被告此部分亦係違反電子遊戲
    場業管理條例第十五條之規定，應依同條例第二十二條之規
    定論處等語。惟查：被告與吳賴太於警詢中皆供稱，僅有
    象神電子遊戲機一台屬於被告乙○○所有，其餘二台電子遊
    戲機係屬吳賴太所有；共同被告吳賴太於警訊中並供稱
    前開如附表編號4所示之電子遊戲機已放置約六十日，劍龍
    、金象賽馬會電子遊戲機則只放置四日。亦即，劍龍、金象
    賽馬會電子遊戲機係在被告設置前開如附表編號4所示之電
    子遊戲機後始設置，且甫設置四日即為警查獲。本件由檢察
    官所舉之證據並無法證明前開劍龍、金象賽馬會電子遊戲機
    係被告所設置或被告與吳賴太之犯意聯絡範圍及於前開劍
    龍、金象賽馬會電子遊戲機之設置。本件無積極證據足資證
    明被告有前開犯行，即不能證明被告犯罪，因而此部分無從
    認定與前開有罪部分有裁判上或實質上一罪之關係，本院無
    從併予審酌，應由檢察官另行處理，附此敘明。
六、據上論斷，應依刑事訴訟法第四百五十二條、第二百九十九
    條第一項前段，電子遊戲場業管理條例第十五條、第二十二
    條，刑法第十一條前段、第二十八條、第五十六條、第四十
    一條第一項前段、第三十八條第一項第二款，罰金罰鍰提高
    標準條例第二條，判決如主文。
本案經檢察官甲○○到庭執行職務。
中　　華　　民　　國　　94　　年　　10　　月　　31　　日
　　　　　　      刑事第二庭審判長法　官　鄭  文  祺
                                  法　官　陳  賢  德
                                  法　官　林  中  如
以上正本證明與原本無異。
如不服本判決，應於收受送達後10日內向本院提出上訴書狀（應
附繕本）。
　　　　　　　　　　　　　　　　　書記官  楊  宗  哲
中　　華　　民　　國　　94　　年　　10　　月　　31　　日
附錄本案論罪科刑法條：
電子遊戲場業管理條例第15條
未依本條例規定辦理營利事業登記者，不得經營電子遊戲場業。
電子遊戲場業管理條例第22條
違反第15條規定者，處行為人1年以下有期徒刑、拘役或科或併
科新台幣50萬元以上250萬元以下罰金。
附表：
┌──┬───────────┬──┬────────┐
│編號│  機    具    名    稱│數量│  備        註  │
├──┼───────────┼──┼────────┤
│1   │神秘的魔法石禮品販賣機│二台│                │
├──┼───────────┼──┼────────┤
│2   │KK猩精品&卡片多媒體自 │二台│聲請簡易判決處刑│
│    │動販賣機              │    │書記載為「水果盤│
│    │                      │    │」              │
├──┼───────────┼──┼────────┤
│3   │星座物語禮品販賣機    │一台│非屬電子遊戲機  │
├──┼───────────┼──┼────────┤
│4   │象神                  │一台│                │
└──┴───────────┴──┴────────┘
